臺灣基隆地方法院刑事判決
111 年度易字第175 號
公  訴  人  臺灣基隆地方檢察署檢察官
被      告  吳家慶




上列被告因竊盜案件，經檢察官提起公訴（110 年度偵字第5975
號），被告於準備程序中就被訴事實為有罪之陳述，經本院裁定
進行簡式審判程序，並判決如下：
    主  文
吳家慶犯攜帶兇器竊盜罪，處有期徒刑陸月，如易科罰金，以新
臺幣壹仟元折算壹日。未扣案之犯罪所得電纜線壹批沒收之，如
全部或一部不能沒收或不宜執行沒收時，追徵其價額。
    事  實
一、吳家慶居無定所，且因罹病無法工作，經濟困難，偶然發現
    基隆巿信義區培德路12巷72號「美上美股份有限公司」（下
    稱美上美公司）之舊廠房已無人使用，欲將廠房內之電纜線
    變賣換錢，遂向他人借用鋸子及剪刀各1 把，於民國110 年
    8 月13日7 時14分許，攜帶上開客觀上足以作為兇器之鋸子
    及剪刀，騎乘車牌號碼000-000號機車前往上開廠房，基於
    意圖為自己不法所有之犯意，以鋸子及剪刀割斷電纜線而竊
    盜得手，再騎乘機車搬運電纜線離開現場，嗣於同日9 時許
    ，吳家慶騎乘機車行經基隆巿信義區東信路288 號前時，因
    有酒駕犯行而為警攔查（酒駕部分另案偵辦），經警發現其
    機車踏板上有電纜線1 批（價值約新臺幣1 萬元），吳家慶
    對員警稱該電纜線為合法取得，員警因暫時未能查訪被害人
    ，遂讓吳家慶載運該批電纜線離去，吳家慶即將上開電纜線
    、鋸子、剪刀均丟棄在深澳坑山區。嗣經警事後調閱監視器
    及通知美上美公司廠房管理人許智華後，始知上情。
二、案經許智華訴由基隆巿警察局第二分局報告臺灣基隆地方檢
    察署檢察官偵查起訴。
    理  由
一、被告所犯非死刑、無期徒刑、最輕本刑3 年以上有期徒刑之
    罪或高等法院管轄第一審案件，其於準備程序中，就被訴事
    實均為有罪之陳述，經告以簡式審判程序之旨，並聽取檢察
    官及被告之意見後，本院裁定改依簡式審判程序進行審理，
    依刑事訴訟法第273 條之2 規定，本案即不受傳聞法則及同
    法第164 條至第170 條所定證據調查方法之限制，合先敘明
    。
二、前揭事實，業據被告吳家慶於本院準備程序及審理時均坦承
    不諱，且有證人即被害人許智華於警詢、偵訊證述綦詳，復
    有查獲之電纜線照片、現場照片、道路監視錄影翻拍照片暨
    檢察事務官勘驗監視錄影筆錄附卷可稽，足認被告之任意性
    自白均與事實相符。從而，本案事證明確，被告加重竊盜犯
    行，堪予認定。
三、論罪科刑：
  ㈠核被告所為，係犯刑法第321 條第1 項第3 款之攜帶兇器竊
    盜罪。
  ㈡依臺灣高等法院被告前案紀錄表所載，被告曾因故意犯罪受
    有期徒刑執行完畢，惟查，司法院大法官會議業於108 年 2
    月22日公布釋字第775 號解釋，指稱：「刑法第47條第1 項
    有關累犯加重本刑部分之規定，雖不生違反憲法一行為不二
    罰原則之問題，惟其不分情節，基於累犯者有特別惡性及對
    刑罰反應力薄弱等立法理由，一律加重最低本刑，於不符合
    刑法第59條所定要件之情形下，致生行為人所受之刑罰超過
    其所應負擔罪責之個案，其人身自由因此遭受過苛之侵害部
    分，對人民受憲法第8 條保障之人身自由所為限制，不符憲
    法罪刑相當性原則，抵觸憲法第23條比例原則」、「於修正
    前，為避免發生上述罪刑不相當之情形，法院就該個案應依
    本解釋意旨，裁量是否加重其刑」，同時宣告刑法第48條前
    段、刑事訴訟法第477 條第1 項等有關於裁判確定後發覺為
    累犯，應更定其刑之規定違憲，應自前開公布日起失效，茲
    查，被告前所涉犯者，為偽造文書及傷害犯行，與本案犯罪
    性質有異，又本案犯行距上開案件執行完畢之時間已4 年有
    餘，時日已久，本案並無確切事證，足認被告有何特別之重
    大惡性，或對刑罰之反應力薄弱等教化上之特殊原因，且綜
    觀全案情節，對比本案罪名之法定刑而言，其罪刑應屬相當
    ，也非必再加重其最高或最低法定本刑不可，本院復已將被
    告之犯罪前科與執行情形，列為量刑因素之一，準此，設若
    本案被告因符合累犯規定，而依上引刑法第47條規定加重其
    刑時，依上述解釋意旨，其罪刑反不相當，而屬過苛，故此
    無再論究被告是否於前案執行完畢後5 年內故意再犯本罪，
    即其是否符合前述累犯規定之必要，亦無需在主文中贅列被
    告是否為累犯，併此敘明。
  ㈢爰審酌被告正值壯年，不思己力獲取所需，以毀壞方式竊取
    他人物品而為變賣，造成之損害及所得差距極大，其法紀觀
    念顯有偏差，行為應予非難，兼衡以本案被害人損失之財物
    狀況，及被告之素行、高職畢業之智識程度、自述無業、家
    境貧困等情及犯罪後尚能坦認犯行等一切情狀，量處如主文
    所示之刑，並諭知易科罰金之折算標準。
　㈣被告竊得之電纜線1 批未據扣案，應依刑法第38條之1 第 1
    項規定，在其所犯條項下宣告沒收，並於全部或一部不能沒
    收或不宜執行沒收時，依同條第3項規定追徵其價額。　
據上論斷，應依刑事訴訟法第284 條之1 、第273 條之1 第1 項
、第299 條第1 項前段，判決如主文。
本案經檢察官黃佳權提起公訴、檢察官陳宜愔到庭執行職務。
中　　華　　民　　國　　111 　年　　5 　　月　　19　　日
                  刑事第五庭  法　官　吳佳齡
以上正本證明與原本無異。
如不服本判決應於收受送達後20日內向本院提出上訴書狀，並應
敘述具體理由；其未敘述上訴理由者，應於上訴期間屆滿後20日
內向本院補提理由書（均須按他造當事人之人數附繕本）「切勿
逕送上級法院」。
中　　華　　民　　國　　111 　年　　5 　　月　　19　　日
                              書記官　連懿婷
附錄本案論罪法條：
中華民國刑法第321 條
犯前條第一項、第二項之罪而有下列情形之一者，處6 月以上 5
年以下有期徒刑，得併科50萬元以下罰金：
一、侵入住宅或有人居住之建築物、船艦或隱匿其內而犯之。二
    、毀越門窗、牆垣或其他安全設備而犯之。
三、攜帶兇器而犯之。
四、結夥三人以上而犯之。
五、乘火災、水災或其他災害之際而犯之。
六、在車站、港埠、航空站或其他供水、陸、空公眾運輸之舟、
    車、航空機內而犯之。前項之未遂犯罰之。　　　　　　　
中華民國刑法第320 條
意圖為自己或第三人不法之所有，而竊取他人之動產者，為竊盜
罪，處5 年以下有期徒刑、拘役或50萬元以下罰金。
意圖為自己或第三人不法之利益，而竊佔他人之不動產者，依前
項之規定處斷。
前二項之未遂犯罰之。